【裁判字號】    95,交訴,27
【裁判日期】    950616
【裁判案由】    過失致死
【裁判全文】
臺灣臺北地方法院刑事判決              95年度交訴字第27號
公  訴  人  臺灣臺北地方法院檢察署檢察官
被      告  甲○○
上列被告因業務過失致死案件，經檢察官提起公訴（95年度偵字
第3636號），經本院合議庭裁定改依簡式審判程序審理，本院判
決如下：
    主    文
甲○○從事業務之人，因業務上之過失致人於死，處有期徒刑玖
月，緩刑貳年。
    事    實
一、甲○○係捷盛運輸股份有限公司（下稱捷盛運輸公司）送貨
    司機，為從事駕駛業務之人，於民國九十五年一月二十四日
    上午七時許，駕駛車牌號碼六三三－ＪＶ號營業小貨車，沿
    臺北市○○區○○路一二五巷由南往北方向行駛，行經臺北
    市○○區○○路一二五巷口，劃設有行人穿越道之交岔路口
    處時，應注意車前狀況，隨時採取必要之安全措施，且汽車
    行近行人穿越道前，遇有行人穿越時，無論有無交通警察指
    揮或號誌指示，均應暫停讓行人先行通過，而依當時情況，
    又無不能注意之情形，竟僅注意及其右方來車，而疏未注意
    其左方人車之動向，即貿然自臺北市○○區○○路一二五巷
    內由南往西方向左轉進入西藏路，適有行走在該交岔路口行
    人穿越道上穿越西藏路之行人張毓桂行至該處，其所駕駛之
    上開營業小貨車左前車頭撞及張毓桂，致張毓桂因此受有頭
    部外傷、肋骨斷裂等傷害，經送往臺北市立聯合醫院和平院
    區急救後，仍於同日晚上八時十九分許，因頭部外傷引發顱
    內出血而不治死亡。事發後，甲○○於其犯罪未被發覺前，
    在上開肇事現場向據報前往處理之臺北市政府警察局萬華分
    局交通分隊警員游發興自首而接受裁判。
二、案經張毓桂之子乙○○訴由臺北市政府警察局萬華分局報請
    臺灣臺北地方法院檢察署檢察官督同檢驗員相驗後偵查起訴
    。
    理    由
一、訊據被告甲○○對於其於上開時、地駕駛上開營業小貨車行
    經上開劃設有行人穿越道之交岔路口處時，疏未注意其左方
    人車之動向，即貿然自臺北市○○區○○路一二五巷內由南
    往西方向左轉進入西藏路，適有被害人張毓桂行走在該交岔
    路口行人穿越道上穿越西藏路，其所駕駛之上開營業小貨車
    左前車頭撞及被害人，致被害人受傷倒地之事實坦承不諱，
    並有道路交通事故現場圖、道路交通事故調查報告表（一）
    、（二）、臺北市政府警察局萬華分局交通分隊談話紀錄表
    各一份及上開肇事現場、被告所駕駛之上開營業小貨車及監
    視錄影畫面翻拍照片在卷可按，據此，可徵被告上開自白符
    實可採，堪認本件交通事故之發生，係因被告行近上開交岔
    路口之行人穿越道時，疏未注意車前狀況，且未應暫停讓行
    人先行通過，致其所駕駛之上開營業小貨車左前車頭撞及被
    害人所致。再被害人確因本件交通事故致受有頭部外傷、肋
    骨斷裂等傷害，經送往臺北市立聯合醫院和平院區急救，仍
    於事故發生當日晚上八時十九分許，因頭部外傷顱內出血而
    不治死亡，此亦經檢察官督同檢驗員相驗屬實，並有勘驗筆
    錄、相驗屍體證明書、驗斷書各一份及相驗照片十六附卷可
    稽。
二、按汽車行駛時，駕駛人應注意車前狀況，並隨時採取必要之
    安全措施；又汽車行近行人穿越道前，應減速慢行，遇有行
    人穿越時，無論有無交通警察指揮或號誌指示，均應暫停讓
    行人先行通過，道路交通安全規則第九十四條第三項、第一
    百零三條分別定有明文。被告為汽車駕駛人，於上揭時、地
    駕車行經上開路段左轉行近行人穿越道前時，自應遵守前揭
    道路交通安全規則之規定，注意車前狀況，隨時採取必要之
    安全措施，且應暫停禮讓行人先行通過，而本件交通事故發
    生時，雖係雨天，然日間有自然光線，所行經之柏油路面濕
    潤但無缺陷、無障礙物，視距良好，且號誌動作正常，應無
    不能注意之情事，竟疏未注意，違反前揭規定，貿然左轉行
    駛，致其所駕駛之上開營業小貨車左前車頭撞及被害人肇事
    ，被告行為顯有過失。而被害人在本件交通事故發生時，既
    係依該交岔路口處之行車管制號誌綠燈之指示，行走行人穿
    越道上，無端遭被告駕車撞及，對於本件交通事故之發生自
    無任何過失可言。再者，被害人之死亡係因本件交通事故所
    致，被告之過失行為與被害人之死亡結果間，具有相當因果
    關係甚明，被告自應就其過失行為負責。從而，本件事證明
    確，被告業務過失致死犯行，洵堪認定，應予依法論處。
三、核被告所為，係犯刑法第二百七十六條第二項之從事業務之
    人，因業務上之過失致人於死罪。被告係汽車駕駛人，於上
    開時、地駕駛上開營業小貨車行經上開路段之行人穿越道不
    依規定讓行人優先通行，因而致被害人傷重不治死亡，依法
    應負刑法第二百七十六條第二項之業務過失致死刑事責任，
    應依道路交通管理處罰條例第八十六條第一項規定，加重其
    刑至二分之一。又被告於犯罪後，未被有偵查權限機關發覺
    為犯罪嫌疑人前，在上開肇事現場向證人游發興表明其為本
    件交通事故之肇事者而接受裁判，此業經證人游發興亦即至
    上開肇事現場處理本件交通事故之臺北市政府警察局萬華分
    局交通分隊警員於本院審理時證述無訛，合於自首要件，應
    依刑法第六十二條前段規定，減輕其刑，並應依刑法第七十
    一條第一項規定，先加重後減輕。爰審酌本件交通事故之發
    生，全係肇因於被告之過失、被害人對於本件交通事故之發
    生並無過失、被告於肇事後，旋即協同捷盛運輸公司併與告
    訴人乙○○及被害人家屬達成民事和解，賠償告訴人及被害
    人家屬新臺幣四百五十萬元，有和解書一份在卷可徵、犯後
    坦承過失之態度等一切情狀，量處如主文所示之刑。又被告
    未曾受有期徒刑以上刑之宣告，有臺灣高等法院被告全國前
    案紀錄表一份在卷可佐，此次偶因過失致罹刑章，且業與告
    訴人達成民事和解，經此偵查及審判程序後，當能知所警惕
    ，而信無再犯之虞，本院認前所宣告之刑，以暫不執行為適
    當，爰併諭知緩刑二年，以啟自新。
四、末按被告所犯為死刑、無期徒刑、最輕本刑三年以上有期徒
    刑之罪或高等法院管轄第一審案件以外之罪，並經被告於準
    備程序就被訴事實為有罪之陳述，經告知簡式審判程序之旨
    ，並聽取被告及檢察官之意見後，經本院合議庭依刑事訴訟
    法第二百七十三條之一第一項規定，裁定由受命法官獨任進
    行簡式審判程序審理，併此敘明。
據上論斷，應依刑事訴訟法第二百七十三條之一第一項、第二百
九十九條第一項前段，道路交通管理處罰條例第八十六條第一項
，刑法第二百七十六條第二項、第六十二條前段、第七十四條第
一款，罰金罰鍰提高標準條例第一條前段，判決如主文。
本案經檢察官郭昭吟到庭執行職務。
中    華    民    國    95    年    6     月    16    日
                        臺灣臺北地方法院刑事第十五庭
                            法  官  吳麗英
上正本證明與原本無異。
如不服本判決，應於判決送達後10日內向本院提出上訴狀（應抄
附繕本）。告訴人或被害人如對於本判決不服者，應具備理由請
求檢察官上訴，其上訴期間之計算係以檢察官收受判決正本之日
期為準。
                            書記官  田華仁
中    華    民    國    95    年    6     月    16    日
附錄本案論罪科刑法條：
刑法第二百七十六條：因過失致人於死者，處二年以下有期徒刑
                    、拘役或二千元以下罰金。
                    從事業務之人，因業務上之過失犯前項之
                    罪者，處五年以下有期徒刑或拘役，得併
                    科三千元以下罰金。


司法院資訊處製作；財團法人民間司法改革基金會備份。
